臺灣高雄地方法院刑事判決　　　　　　　　　　　　　九十一年度訴字第九五六號
　　公　訴　人　臺灣高雄地方法院檢察署檢察官
　　被　　　告　甲○○
右列被告因違反毒品危害防制條例案件，經檢察官提起公訴（九十一年度毒偵字第七
二０號），本院判決如左：
    主  文
甲○○施用第一級毒品，累犯，處有期徒刑捌月；又連續施用第二級毒品，累犯，處
有期徒刑陸月，應執行有期徒刑壹年。
    事  實
一、甲○○前於民國（下同）八十六年間因違反麻醉藥品管理條例案件，經本院以八
    十六年易字第六三三二號判決，判處有期徒刑五月確定，並於八十七年八月十一
    日易科罰金執行完畢，嗣於八十七年間，復因施用毒品案件，經本院以八十七年
    度毒聲字第一七九六號裁定送觀察、勒戒後，認無繼續施用毒品之傾向，經台灣
    高雄地方法院檢察署檢察官以八十七年度毒偵字第一六九九四號不起訴處分，後
    於八十八年間，又因施用毒品案件，經本院以八十八年度毒聲字第四一二六號裁
    定送觀察、勒戒後，認有繼續施用毒品之傾向，再以八十八年毒聲字第四五六六
    號裁定令入戒治處所施以強制戒治一年，戒治屆滿三月，因成效評定為合格，經
    本院於八十八年十二月十五日以八十八年毒聲字第九三二六號裁定停止戒治，其
    餘期間付保護管束，後於保護管束期間復因施用第二級毒品，經本院於八十九年
    五月四日以八十九年度毒聲字第三五八九號裁定撤銷停止戒治，並於八十九年六
    月三十日令入戒治處所繼續戒治，至八十九年十二月十五日期滿，該案並經本院
    以九十一年一月二日以九十年度易字第三六九三號判決判處有期徒刑七月確定，
    。詎猶不知悔改，明知海洛因及安非他命業經公告列為毒品危害防治條例第二條
    第二項之第一級及第二級毒品，均不得非法持有、施用，竟基於概括之犯意，自
    九十年七月間起至九十一年三月十四日上午十一時五分往前回溯二十四小時之某
    時止（起訴書誤載為九十一年三月十日止），連續在高雄縣林園鄉○○村○○路
    一二０巷五一弄七號等處施用第二級毒品安非他命多次，其中並於九十一年一月
    十日下午二時三十分許回溯二十四小時之某時，在不詳地點施用第一級毒品海洛
    因一次，嗣於九十一年一月十日下午二時三十分許，在其上開住處為警查獲，復
    於九十一年三月十四日上午十一時五分許因案經警拘提查獲。
二、案經內政部警政署高雄港務警察所送臺灣高雄地方法院檢察署檢察官偵查起訴。
    理  由
一、右揭事實業據被告甲○○於本院審理時供承不諱（見本院九十一年五月二十一日
    訊問筆錄），又其二次為警查獲所採集之尿液，經送請高雄市政府衛生局檢驗結
    果，認九十一年一月十日所採之尿液，甲基安非他命及嗎啡均呈陽性反應，九十
    一年三月十四日所採之尿液則僅甲基安非他命呈陽性反應，有該局九十一年一月
    十八日高衛試煙字第Ｆ五五號、九十一年三月二十五日高衛試煙字第Ｘ００九號
    煙毒尿液檢驗成績書及尿液採證代碼對照表各一紙附卷可稽。又九十一年一月十
    日所採集之尿液檢體，再經本院送請高雄醫學大學附設中和紀念醫院複驗結果，
    仍認甲基安非他命及嗎啡均呈陽性反應等情，亦有該院九十一年四月二十四日，
    報告編號九一０四─五二六號濫用藥物尿液檢驗報一紙在卷可按，而依高雄醫學
    大學附設中和紀念醫院之檢驗報告所示，檢驗方法之確認步驟係以ＧＣ／ＭＳ氣
    相層析／質譜儀法為確認檢驗，而依該方式進行藥物及其代謝物之定性及定量分
    析，判斷上有如指紋之鑑定，幾乎不會有偽陽性反應發生等情，業經行政院國軍
    退除役官兵輔導委員會台北榮民醫院八十三年四月七日以（八三）北總內字第０
    三０五九號號函示明確，另海洛因施用入人體後水解還原成嗎啡，再循嗎啡之代
    謝方式排出體外，已據行政院衛生署藥物食品檢驗局（73）藥檢壹字第０三０二
    二一號、（80）藥檢壹字第０七一二號函說明綦詳。又甲基安非他命經口服投與
    後，約百分之七十於二十四小時內可自尿液中排出，又其尿液內含甲基安非他命
    成分之檢出，與投與甲基安非他命的量、個人體質、檢驗儀器之精密度有關，通
    常採尿化驗是否呈陽性反應，應以投與後二十四小時內所採者為宜，此有行政院
    生署藥物食品檢驗局（80）藥檢壹字第四五二九號函可查，綜上，足徵被告前開
    曾施用第一級毒品及連續施用第二級毒品之自白，核於事實相符，又被告於八十
    七年間，因施用毒品案件，經本院以八十七年度毒聲字第一七九六號裁定送觀察
    、勒戒後，認無繼續施用毒品之傾向，經台灣高雄地方法院檢察署檢察官以八十
    七年度毒偵字第一六九九四號不起訴處分，後於八十九年間，又因施用毒品案件
    ，經本院以八十八年度毒聲字第四一二六號裁定送觀察、勒戒後，認有繼續施用
    毒品之傾向，再以八十八年毒聲字第四五六六號裁定令入戒治處所施以強制戒治
    一年，戒治屆滿三月，因成效評定為合格，經本院於八十八年十二月十五日以八
    十八年毒聲字第九三二六號裁定停止戒治，其餘期間付保護管束，後於保護管束
    期間復因施用第二級毒品，經本院於八十九年五月四日以八十九年度毒聲字第三
    五八九號裁定撤銷停止戒治，並於八十九年六月三十日令入戒治處所繼續戒治，
    至八十九年十二月十五日期滿，經本院以九十一年一月二日以九十年度易字第三
    六九三號判決判處有期徒刑七月確定之事實，有該判決、本院被告院內索引卡紀
    錄表、刑案資料查註紀錄表各一紙附卷可參，從而其於五年內三犯本件施用毒品
    罪事證明確，其犯行洵堪認定。
二、查海洛因、安非他命分屬毒品危害防制條例第二條第二項所稱之第一、二級毒品
    ，不得持有、施用。被告竟分別持之以施用，核其所為，係犯毒品危害防制條例
    第十條第一項之施用第一級毒品罪及同條第二項之施用第二級毒品罪。被告先後
    多次施用安非他命之犯行，時間緊接、手法及罪名均同，顯係基於概括犯意而為
    之，為連續犯，應論以一罪，並加重其刑。又其施用第一級、第二級毒品前後持
    有該毒品之低度行為，應分別被其施用之高度行為所吸收，均不另論罪。又被告
    所犯上開二罪之間，犯意各別，行為互殊，應予分論併罰。另被告曾於八十六年
    間因違反麻醉藥品管理條例案件，經本院以八十六年易字第六三三二號判決，判
    處有期徒刑五月確定，並於八十七年八月十一日易科罰金執行完畢等情，有上開
    本院被告院內索引卡紀錄表、刑案資料查註紀錄表各一紙在卷可按，其於五年內
    ，再犯本件最重本刑為有期徒刑以上之罪，為累犯，應依刑法第四十七條之規定
    加重其刑，並就連續施用第二級毒品之部分遞加重之，審酌被告前有多次施用毒
    品不良素行，歷經觀察、勒戒及強制戒治程序後，仍未能徹底戒絕毒品，顯見意
    志不堅，且有失政府制定毒品危害防制條例之立法美意，本不宜寬貸，惟念其施
    用毒品乃自戕一己之身體健康，尚未害及他人，且其犯後終能坦承犯行，態度尚
    稱良好等一切情狀，各量處如主文所示之刑，並定其應執行之刑。
三、至被告八十八年間施用毒品犯行，雖遲至九十一年一月二日始經本院加以判決，
    惟該案被告係自八十八年一月一日起至八十九年六月三十日連續施用第二級毒品
    ，有上開判決書附卷可稽，與本件被告自承九十年七月起始再開始施用毒品之犯
    行相較，兩者時間相隔甚遠，難認係基於概括犯意為之，而有連續犯裁判上一罪
    之關係，是本件被告施用毒品犯行無受前開判決既判力所及之問題，附此序明。
據上論斷，應依刑事訴訟法第二百九十九條第一項前段，毒品危害防制條例第十條第
一項、第二項、第二十條第三項，刑法第十一條、第五十六條、第四十七條、第五十
一條第五款、第九款，判決如主文。
中      華      民      國    九十一      年    五      月    三十一    日
                                  臺灣高雄地方法院刑事庭
                                      審判長法官  林俊寬
                                            法官  吳宏榮
                                            法官  黃宗揚
右正本證明與原本無異。
如不服本判決，應於判決送達後十日內，向本院提出上訴狀。
                                          書記官  陳掌珠
中      華      民      國    九十一      年    五    月    三十一    日
附錄本案判決論罪科刑法條：
毒品危害防制條例第十條：
施用第一級毒品者，處六月以上五年以下有期徒刑。
施用第二級毒品者，處三年以下有期徒刑。
